# 投资性房地产转换的账务处理

提问人：zhongruifan 时间：2019-03-26 12:38:49
A 公司 2018 年 12 月 31 日将账上存货两块土地（A 地块和B 地块）转为投资性房地产并按照公允价值计量，A地块账面价值为 1000 万元，B地块账面价值为 1200 万元，A地块公允价值为 800 万元，B 地块公允价值为 1500 万元。转换日账务处理有以下两种：
一、分开核算
借：投资性房地产-A 地块 800 万元 借：投资性房地
产-B 地块 1500 万元
借：公允价值变动损益 200 万元 贷：存
货 1200 万元
贷：存货 1000 万元 贷：其
他综合收益 300 万元
借：递延所得税资产 50 万元 借：其他综合收
益 75 万元
贷：公允价值变动损益 50 万元 贷：递延所得税负
债 75 万元
二、合并核算
借：投资性房地产-A 地块 800 万元
-B 地块 1500 万元
贷：存货 2200 万元
贷：其他综合收益 100 万元
借：其他综合收益 25 万元
贷：递延所得税负债 25 万元
请问 1 、上述处理哪一种正确？
2 、第一张处理中确认递延所得税资产的分录中对方科目是不是公允价值变动损益，还是应该是所得税费用？

回答人：chenyiwei
应将两个地块分开核算，地块 A 的减值损失计入损益，不能抵减地块 B的升值收益（计入其他综合收益）。递延所得税资产如满足确认条件的，其对应的贷方科目应为 “所得税费用——递延所得税费用”。